臺灣臺中地方法院刑事判決　　　　　　　　　　　　九十三年度自緝字第二七九號
　　自　訴　人　佶利租賃有限公司
　　代　表　人　乙○○
　　自訴代理人　丙○○
　　被　　　告　甲　○
右列被告因侵占案件，經自訴人提起自訴，本院判決如左：
    主    文
甲○無罪。
    事    實
一、自訴意旨如附件自訴狀所載。
二、本件自訴人認被告涉有刑法第三百三十五條之侵占罪嫌，無非係以被告屆期未繳
    交租送契約書之期款，經多次催繳均置之不理，且經自訴人終止租送契約，被告
    均未將租送標的物即機車返還等情為憑，固非無據。
三、惟按犯罪事實應依證據認定之，無證據不得認定其犯罪事實，刑事訴訟法第一百
    五十四條第二項定有明文。
四、訊據被告甲○固坦承未按期繳納租送期款之事實，惟堅決否認有何自訴人所指侵
    占犯行，辯稱：伊認為伊所簽的契約是分期付款買機車之契約，伊有繳交期款，
    只剩下三期沒有繳交，伊有想要繳交期款，但機車行換老闆，契約也沒有留下，
    名片又遺失，不知道要去哪裡繳錢，機車早就報廢不能使用，後來機車停放路邊
    不見了等語；經查：按被告與尚霖機車行（以自訴人名義簽）簽訂之租送契約書
    第十二條約定：「乙方如未按期繳納租金，經甲方要求後仍不給付時，甲方得終
    止契約，請求乙方及丙方給付積欠租金或返還機車」，有租送契約書一紙附卷可
    憑，是以本案被告於繳納三期期款後逾期未繳交期款之行為，究應依約繳交或應
    依約返還機車，端賴自訴人對於被告之催告內容為何，次查：本案自訴人提出之
    存證信函，被告並未收受，業據自訴代理人陳明在卷，並有退回郵件之信封影本
    二紙附卷可憑，是以尚難僅憑被告逾期未繳交期款即認定被告有不法所有之意圖
    ；復查本件租送契約係尚霖機車行與被告簽訂的，係由自訴人先替被告付錢給機
    車行，租金則由自訴人收取，尚霖機車行於八十八年中間即未再營業，被告前三
    期期款都是到尚霖機車行繳交的，業據自訴代理人到庭指訴明確，則被告既因機
    車行關閉而不知道去哪裡繳交期款，自訴人也不知道被告遷移至何處，無法收回
    期款，嗣本案被告經通緝到案後，雙方互有聯絡後，被告即向自訴人繳清期款，
    益證本案被告自始即想要繳交期款取得機車之永久使用權利，否則被告豈會知悉
    機車行關閉乙事，並於在知悉自訴人提出自訴後立刻返還餘款？是被告所辯亦非
    全然無稽，應屬可採。本件應係被告未依約給付分期款之民事債務不履行問題，
    尚難認被告有侵占機車之不法所有意圖。此外，復查無其他積極証據足資認定被
    告有侵占之犯行，爰依法為無罪之諭知。
據上論斷，應依刑事訴訟法第三百四十三條、第三百零一條第一項，判決如主文。
中      華        民      國      九十三      年    八    月    十七    日
                            臺灣臺中地方法院刑事第九庭
                              審判長法  官  曾  佩  琦
                                    法  官  陳  思  成
                                    法  官  陳  如  玲
右正本證明與原本無異。
如不服本判決，應於判決送達後十日內向本院提出上訴狀（應附繕本），上訴於台灣
高等法院台中分院。
                                    書記官
中      華        民      國      九十三      年    八    月    十七    日
